th: ประเภทเคส: แบบรัดแขน; ฝาหลัง; คลิปหนีบสายรัด; สไตล์หนังสือ; กันกระแทก; กันชนพร้อมที่ป้องกันหน้าจอในตัว; ดีคอล; มีนิ้วจับ; ฝาพับ; โฟลิโอ; มีที่จับ; หุ้มหนัง; เปลี่ยนห่วงได้; เคสคีย์บอร์ด; สายคล้อง; ฝาครอบ; หนัง; ที่ตั้ง; กระเป๋าเงิน; กระเป๋าเงินพร้อมช่องใส่บัตร; อื่นๆ
fr: Type de housse: Brassard; Quatrième de couverture; Boucle de ceinture; Style de livre; Pare-chocs; Pare-chocs avec protecteur d'écran intégré; Décalcomanie; Prise de doigt; Retourner; Folio; Support; Étui; Boucle interchangeable; Etui pour clavier; Cordon; Couverture totale; Peau; Support; Portefeuille; Portefeuille avec emplacements pour cartes; Autre
fi: Kotelotyyppi: Käsivarsinauha; Takakansi; Vyölenkki; Kirjatyylinen; Puskuri; Puskuri ja sisäänrakennettu näytönsuoja; Tarra; Sormipidike; Käännettävä; Kansio; Pidin; Kotelo; Vaihdettava rengas; Näppäimistökotelo; Kaulanauha; Suojakuori; Nahka; Jalusta; Lompakko; Lompakko korttipaikoilla; Muu
bg-BG: Тип калъф: Гривна за ръка; Задна корица; Клипс за колан; Стил на книгата; Броня; Броня с вграден протектор на екрана; Стикер; Опора за палец; Флип; Фолио; Държач; Кобур; Сменяема примка; Калъф за клавиатура; Шнур; Капак на корпуса; Кожа; Стойка; Портфейл; Портфейл с прорези за карти; Други
pt-BR: Tipo de pacote interno: Braçadeira; Capa traseira; Fivela do cinto; Estilo livro; Amortecida; Amortecida com protetor de tela integrado; Decalque; Suporte de dedo; Flip; Fólio; Suporte; Coldre; Loop intercambiável; Estojo de teclado; Cordão; Cobertura completa; Pele; Suporte; Carteira; Porta-cartões; Outro
nl: Doostype: Armband; Achterkant; Riemclip; Book style; Bumper; Bumper met ingebouwde screenprotector; Sticker; Vingergreep; Flip; Folio; Houder; Holster; Verwisselbare lus; Toetsenbordhoes; Sleutelkoord; Shell-afdekking; Huid; Standaard; Portemonnee; Portemonnee met kaartvakken; Andere
en: Case type: Armband; Back cover; Belt clip; Book style; Bumper; Bumper with built-in screen protector; Decal; Finger grip; Flip; Folio; Holder; Holster; Interchangeable loop; Keyboard case; Lanyard; Shell cover; Skin; Stand; Wallet; Wallet with card slots; Other
ja: ケースタイプ: アームバンド; バックカバー; ベルトクリップ; ブックスタイル; バンパー; スクリーンプロテクター内蔵バンパー; デカール; フィンガーグリップ; フリップ; フォリオ; ホルダー; ホルスター; 交換可能ループ; キーボードケース; ランヤード; シェルカバー; スキン; スタンド; ウォレット; カードスロット付きウォレット; その他
pt-PT: Tipo de caixa interna: Braçadeira; Capa traseira; Presilha de cinto; Tipo livro; Reforçada; Reforçada com protetor de ecrã incorporado; Decalque; Alça para dedo; Flip; Folio; Estojo com fecho; Coldre; Alça substituível; Capas de teclado; Cordão; Cobertura traseira; Pele; Suporte; Carteira; Carteira com compartimentos para cartão; Outro
sk-SK: Typ puzdra: Náramok na ruku; Zadný kryt; Spona na opasok; Knižný štýl; Puzdro; Puzdro so vstavanou ochranou obrazovky; Polep; Puzdro s protišmykovou vrstvou; Skladacie puzdro; Folio; Držiak; Puzdro Holster; Vymeniteľná slučka; Puzdro na klávesnicu; Šnúrka; Celotelový kryt; Kožený; So stojančekom; Peňaženka; Peňaženka s priehradkami na karty; Iné
sv: Fodraltyp: Armbindel; Bakstycke; Bältesspänne; Bokstil; Stötfångare; Stötfångare med inbyggt skärmskydd; Dekal; Fingergrepp; Flip; Folio; Hållare; Hölster; Utbytbar slinga; Tangentbordsfodral; Snodd; Skalskydd; Hud; Stativ; Plånbok; Plånbok med kortfack; Annat
cs: Typ obalu/krytu/pouzdra: Páska na paži; Zadní kryt; Spona na opasek; Ve stylu knihy; Nárazník; Nárazník s vestavěnou ochranou displeje; Obtisk; Prstový grip; Flip; Folio; Držák; Pouzdro; Vyměnitelná smyčka; Pouzdro na klávesnici; Šňůrka; Skořápka; Kůže; Stojan; Peněženka; Peněženka s přihrádkami na karty; Jiné
de: Koffertyp: Armband; Rückabdeckung; Gürtelclip; Zum Aufklappen; Stoßgeschützt; Stoßgeschützt mit integriertem Displayschutz; Aufkleber; Fingergriff; Flip; Folio-Etui; Halter; Holster; Austauschbare Schlaufe; Tastaturhülle; Halteband; Schalenhülle; Haut; Ständer; Geldbörse; Geldbörse mit Kartenfächern; Sonstiges
da: Æsketype: Armbind; Bagcover; Bælteclips; Bogstil; Bumper; Bumper med indbygget skærmbeskytter; Decal; Fingergreb; Flip; Folie; Holder; Hylster; Udskiftelig sløjfe; Keyboardkasse; Snor; Skaldæksel; Skind; Stativ; Pung; Pung med kortpladser; Andet
ro-RO: Tip carcasă: Banderolă; Husă spate; Husă cu clemă pentru curea; Tip carte; Bumper; Bumper cu protecție de ecran încorporată; Autocolant; Suport pentru deget; Flip; Folio; Suport; Toc; Bandă interschimbabilă; Husă cu tastatură; Șnur; Minimalistă; Ultra subțire; Suport; Portofel; Portofel cu fante pentru carduri; Altele
pl: Typ sprawy: Opaska na ramię; Tylna pokrywa; Zaczep do paska; Styl książkowy; Odbojnik; Odbojnik z wbudowaną osłoną ekranu; Naklejka; Uchwyt na palce; Klapka; Folio; Pojemnik; Kabura; Wymienna pętla; Osłona na klawiaturę; Smycz; Pokrowiec; Skóra; Statyw; Portfel; Portfel z przegródkami na karty; Pozostałe
lt-LT: Dėklo tipas: Su apyranke; Nugarėlė; Segamas prie diržo; Atverčiamas; Atsparus smūgiams; Atsparus smūgiams su ekrano apsauga; Lipdomas; Pirštų rankena; Atlenkiamas; Dėklas-stovas; Laikiklis; Užmaunamas; Keičiamas kabliukas; Klaviatūros dėklas; Virvelė; Korpuso dangtelis; Lankstus; Pastatomas; Piniginė; Piniginė su skyriais kortelėms; Kita
it: Tipo di custodia: Fascia da braccio; Copertina posteriore; Clip per cintura; Stile libro; Paraurti; Paraurti con protezione per lo schermo integrata; Decalcomania; Presa per le dita; Flip; Custodia; Supporto; Fodera; Anello intercambiabile; Custodia per tastiera; Cordino; Copertura a conchiglia; Protezione; Supporto; Portafoglio; Portafoglio con scomparti per carte; Altro
tr: Kılıf Tipi: Kol bandı; Arka kapak; Kemer tokası; Kitap stili; Tampon; Dahili ekran koruyuculu tampon; Çıkartma; Parmak tutacağı; Çevirme; Folyo; Kulp; Tabanca kılıfı; Değiştirilebilir kopça; Klavye kılıfı; Kordon; Kabuk kapağı; Deri; Stant; Cüzdan; Kart yuvalı cüzdan; Diğer
zh-CN: 外装盒类型: 臂环; 封底; 皮带扣; 书籍风格; 缓冲箱; 带内置屏幕保护器的缓冲箱; 贴花; 手指握把; 翻盖; 对开; 支架; 皮套; 可互换环; 键盘盒; 挂绳; 外壳盖; 皮肤; 支架; 钱包; 带卡槽的钱包; 其他
el: Τύπος θήκης: Περιβραχιόνιο; Πίσω κάλυμμα; Κλιπ ζώνης; Στυλ βιβλίου; Bumper; Bumper με ενσωματωμένο προστατευτικό οθόνης; Χαλκομανία; Λαβή δακτύλων; Flip; Folio; Θήκη; Holster; Εναλλάξιμος βρόχος; Θήκη με πληκτρολόγιο; Κορδόνι λαιμού; Σκληρό κάλυμμα; Skin; Κατακόρυφη; Πορτοφόλι; Πορτοφόλι με υποδοχές καρτών; Άλλο
nb: Etuitype: Armbånd; Bakre omslag; Belteklips; Bokstil; Støtfanger; Støtfanger med innebygd skjermbeskytter; Dekal; Fingergrep; Flipp; Folio; Holder; Hylster; Utskiftbar løkke; Tastaturetui; Snørebånd; Skalldeksel; Hud; Stativ; Lommebok; Lommebok med kortspor; Annen
es: Tipo de funda: Brazalete; Funda trasera; Clip para cinturón; Tipo libro; Amortiguador; Amortiguador con protector de pantalla incorporado; Calcomanía; Agarre para el dedo; Empuñadura; Folio; Soporte; Funda; Lazo intercambiable; Funda para teclado; Cordón; Funda; Piel; Soporte; Cartera; Billetero con ranuras para tarjetas; Otros
vi: Loại ốp: Băng đeo cánh tay; Bìa sau; Đeo thắt lưng; Kiểu sách; Cản trước; Đỡ va; Đề can; Kẹp ngón tay; Lật; Trang bìa; Vòng kẹp; Treo thắt lưng; Vòng lặp có thể hoán đổi cho nhau; Vỏ bàn phím; Dây buộc; Vỏ bọc; Da; Giá đỡ; Ví; Ví có khe cắm thẻ; Khác
ko: 케이스 유형: 암밴드; 백 커버; 벨트 클립; 북 스타일; 범퍼; 화면 보호 필름 내장 범퍼; 데칼; 손가락 그립; 플립; 폴리오; 홀더; 홀스터; 교체 가능한 루프; 키보드 케이스; 랜야드; 쉘 커버; 스킨; 스탠드; 지갑; 카드 슬롯이 있는 지갑; 기타
sl-SI: Vrsta ovitka: Trak za roke; Zadnji pokrov; Sponka za pas; Knjižni slog; Proti udarcem; Proti udarcem zvgrajeno zaščito zaslona; Nalepka; Prijem prstov; Flip; Folio; Držalo; Tok; Izmenljiva zanka; Etui za tipkovnico; Vrvica; Ovitek; Koža; Stojalo; Denarnica; Denarnica z režami za kartice; Drugo
ru: Тип чехла или футляра: Нарукавная повязка; Задняя крышка; Зажим для ремня; Книжка; Бампер; Бампер со встроенной защитой экрана; Наклейка; Упор для пальцев; Флип-кейс; Фолио; Держатель; Кобура; Сменный ремешок; Чехол с клавиатурой; На шнурке; Чехол; Кожа; Подставка; Кошелек; Кошелек с отделениями для карт; Другое
hu: Tartó típusa: Karpánttok; Hátlap; Övre csíptethető; Könyv stílusú; Ütésálló; Ütésálló, beépített kijelzővédővel; Matrica; Ujjpánt; Kinyitható; Fólia; Tartó; Övre akasztható; Cserélhető hurok; Billentyűzethez való tok; Nyakba akasztható; Shell Cover; Bőr; Álló; Pénztárca; Pénztárca kártyatartókkal; Egyéb
hr-HR: Vrsta etuija: Traka za ruku; Stražnja maska; Kopča za remen; S poklopcem; Okvir; Okvir s ugrađenom zaštitom zaslona; Naljepnica; Držač za prste; Preklopna; Folio; Držač; Futrola; Zamjenjiva petlja; Futrola za tipkovnicu; Uzica; Čvrsta futrola; Naljepnica skin; Stalak; Novčanik; Novčanik s utorima za kartice; Ostalo
zh-TW: 保護殼類型: 臂帶式; 實心後蓋; 皮帶扣; 書本式保護殼; 防摔殼; 邊框加厚螢幕防摔殼; 貼紙; 指握; 翻; 對開本; 支架; 皮套; 可調式支架; 鍵盤保護殼; 掛繩; 保護殼; 動物皮; 立架; 錢包; 帶卡槽的錢包; 其他